臺灣士林地方法院民事簡易判決
                                    110年度湖簡字第469號
原      告  魏伯羽  
被      告  馬娜    


訴訟代理人  曾國晏  
            李紹榮  

            陳威    
上一人
複代理人    陳威佐  
上列當事人間請求侵權行為損害賠償事件，經本院刑事庭裁定（
109 年度審交附民字第498 號）移送前來，本院於民國110 年9
月24日言詞辯論終結，判決如下：
    主  文
被告應給付原告新臺幣228,921元。
原告其餘之訴駁回。
本判決原告勝訴部分得假執行，但如被告以新臺幣228,921元為
原告預供擔保，得免為假執行。
原告其餘假執行之聲請駁回。
    事實及理由
一、原告經合法通知，未於最後言詞辯論期日到場，核無民事訴
    法第386 條各款所列情形，爰依被告聲請，由其一造辯論而
    為判決。
二、原告起訴主張：被告於民國109 年2 月10日17時15分許，駕
    駛車牌號碼000-0000號自用小客車（下稱肇事車輛），沿新
    北市汐止區伯爵街14巷西側之無名路南往北方向朝八連路1
    段行駛，行經同路段設置告示牌處附近欲超越前方機車時，
    本應注意在未劃分向線之道路，應靠右行駛，且對面有來車
    交會者，不得超車，而當時天候晴、日間自然光線、柏油路
    面乾燥無缺陷亦無障礙物，惟坡道視距不良，竟疏未注意對
    面來車情形，貿然超車偏左行駛，適原告騎乘車牌號碼000-
    000 號普通重型機車（下稱系爭車輛）沿對向車道駛至該處
    ，見狀緊急煞車並倒地滑行，系爭車輛因而與肇事車輛左前
    車頭發生碰撞，致原告受有雙內踝骨折併左踝脛骨骨折之傷
    害（下稱系爭傷害），原告因此支出（一）醫藥費用新臺幣
    （下同）148,073 元（含雜費112,073 元、看護費36,000元
    ），及（二）增加生活上需要72,800元（含後續門診費用3,
    600 元、交通費用19,200元、後續醫療費用約5 萬元），又
    （三）術後復建期間無法工作，受有6 個月之薪資損失共46
    5,000 元。（四）原告因受傷承受相當之痛苦，自得請求被
    告賠償慰撫金20萬元，以上合計僅請求631,400 元（原請求
    70萬元，其中機車修理費用68,600元，業經本院以原告未補
    繳裁判費，裁定駁回此部分訴訟。），爰依民法第184 條、
    第191 條之2 、第193 條、第195 條規定，提起本件訴訟等
    語。並聲明：（一）被告應給付原告631,400 元。（二）願
    供擔保，請准宣告假執行。
三、被告則以：就原告支出醫藥費148,073 元部分，強制險已賠
    付73,951元，差額為原告自費所支出之特殊材料費及病房費
    ，此部分原告未舉證證明確有必要，應予駁回。另就增加生
    活上需要72,800元部分，原告亦未說明其必要性，僅係憑空
    想像所列。而就薪資損失465,000 元部分，依原告所提診斷
    證明書所載，醫囑宜休養6 週，原告卻誤以6 個月計算損失
    ，又原告所提薪資資料不能證明其月薪為77,500元，此部分
    計算基礎應以稅務資料為準。末就精神慰撫金20萬元部分，
    實屬過高，被告無力負擔等語，以資抗辯。並聲明：（一）
    原告之訴駁回。（二）如受不利判決，願供擔保請准宣告免
    為假執行。
四、本院之判斷：
（一）按因故意或過失，不法侵害他人之權利者，負損害賠償責
      任。汽車、機車或其他非依軌道行駛之動力車輛，在使用
      中加損害於他人者，駕駛人應賠償因此所生之損害。不法
      侵害他人之身體或健康者，對於被害人因此喪失或減少勞
      動能力或增加生活上之需要時，應負損害賠償責任。民法
      第184 條第1 項前段、第191 條之2 本文、第193 條第1
      項分別定有明文。原告主張被告於上開時、地駕駛肇事車
      輛，未注意對面來車情形，貿然超車偏左行駛，適原告騎
      乘系爭車輛沿對向車道駛至該處，見狀緊急煞車並倒地滑
      行，兩車發生碰撞，原告因而受有系爭傷害等情，有原告
      提出汐止國泰綜合醫院診斷證明書、醫療費用收據、統一
      發票、估價單、薪資明細及照片等件為憑。又被告之上揭
      過失傷害犯行經本院以109 年度審交簡字第336 號判決判
      處拘役40日，有上開案件判決在卷可佐（見本院卷第11頁
      至13頁），另經本院調取本件交通事故調查卷宗核閱無訛
      （見本院卷第35頁至第77頁）。被告亦於刑事案件審理中
      坦承有過失行為，堪認原告主張之上開事實為真正。被告
      就本件事故既有過失行為，其就原告因本件事故所生之損
      害，依上開規定，即應負損害賠償責任。
（二）原告所受損害金額之判斷：
    1.醫療費用部分：原告主張因本件事故支出醫療雜費112,07
      3 元。被告則爭執強制險已賠付73,951元，原告自費所支
      出之特殊材料費及病房費並無必要。查，依卷附原告所提
      收據及統一發票（扣除影印服務費2 元之發票，其餘見本
      院卷第97頁至第123 頁），加總支出金額為112,062 元，
      被告雖主張原告未說明自費項目支出必要性，惟觀之原告
      所提109 年2 月20日醫療費用收據（見本院卷第109 頁）
      ，自費項目為住院病房、特殊材料費及藥費，而原告因此
      事故所受主要傷勢為雙內踝骨折併左踝脛骨骨折，衡情除
      健保給付項目外，尚須自費使用適合修復材料，應屬合理
      ，則此部分扣除強制險已理賠之73,951元，差額為38,111
      元，於此範圍內，原告請求為有理由，應予准許。
    2.看護費用36,000元部分：依汐止國泰綜合醫院診斷證明書
      所載（見本院卷第91頁），原告於109 年2 月10日急診入
      院接受手術復位鋼板鋼釘固定無頭鋼釘固定，同年月15日
      出院，共計住院6 日，術後宜修養6 週、需專人照護4 週
      。以專人看護之行情每日約2,000 元左右，4 週之費用為
      56,000元，本件原告請求36,000 元，未逾上開範圍，應
      予准許。
    3.增加生活上需要72,800元部分：原告固主張其後續門診費
      用3,600 元、交通費用19,200元、後續鋼釘拆除手術費用
      約5 萬元等語，然於言詞辯論終結前，原告均未提出相關
      佐證以供審酌，則此部分請求，尚難准許。
    4.薪資損失465,000元部分：
      原告主張其因本件事故受有6 個月（每月77,500元）之薪
      資損失等語。查，依原告所提108 年11月至109 年2 月份
      之薪資發放明細表（見本院卷第201 頁至第207 頁）內容
      觀之，僅能證明原告於事發當月即109 年2 月確有因病缺
      勤致工資短少36,750元（底薪43,800、職務加給6,000 、
      伙食津貼2,100 ，合計51,900元，該月實發15,150元，短
      少36,750元），此部分應予准許。至於109 年3 月以後，
      則未見原告提出因無法工作而薪資損失之證明，然此部分
      如依前揭診斷證明書所載，原告術後宜休養6 週，則在休
      養期間即至109 年3 月22日止，可認原告因休養而無法工
      作，參照前揭原告109 年2 月份薪資發放明細表，原告月
      薪為51,900元，計算其3 月1 日至22日止之薪資損失，即
      38,060元（計算式：51,900÷30×22＝38,060），再與2
      份月薪資損失合計為74,810元，應予准許，逾此部分，即
      不能准許。
    5.精神損害賠償20萬元部分：
      按不法侵害他人之身體、健康、名譽、自由、信用、隱私
      、貞操，或不法侵害其他人格法益而情節重大者，被害人
      雖非財產上之損害，亦得請求賠償相當之金額。民法第19
      5 條第1 項前段定有明文。原告既因被告過失行為而受有
      系爭傷害，因而受有精神上損害，其依上開規定，請求被
      告賠償精神慰撫金，洵屬有據。復按精神慰撫金核給之標
      準固與財產上損害不同，然非不可斟酌雙方身分資力與加
      害程度，及其他各種情形核定相當數額（最高法院51年台
      上字第223 號判例要旨參照）。本院審酌依職權所查詢兩
      造之稅務電子閘門財產所得調件明細表（見限制閱覽卷）
      ，兼衡原告因系爭傷害對其工作及生活之影響程度等一切
      情狀，認原告就其傷害得請求被告賠償其精神上之損害在
      8 萬元範圍內，應屬適當，為有理由，逾前開金額之請求
      ，則屬過高，不應准許。
    6.綜上，原告所受之損害應為228,921 元（醫療費用38,111
      元、看護費用36,000元、薪資損失74,810元、慰撫金8 萬
      元）。
五、從而，原告依民法第184 條第1 項前段、第191 條之2 、第
    193 條第1 項、第195 條第1 項前段規定，請求被告給付原
    告228,921 元部分，為有理由，應予准許，逾此範圍，為無
    理由，應予駁回。兩造均陳明願供擔保請准為假執行及免為
    假執行，本件係適用簡易訴訟程序，所為被告敗訴之部分應
    依職權宣告假執行，原告之聲明僅係促使本院依職權為之，
    自無庸為准許之諭知。被告之聲明，經核無不合，爰酌定相
    當擔保金准許之。另原告敗訴部分，其假執行之聲請即失其
    依據，應併予駁回。
六、本件損害賠償事件乃刑事附帶民事訴訟，由本院刑事庭移送
    前來，迄本院言詞辯論終結止，當事人就此部分並無何裁判
    費或其他訴訟費用之支出，自無諭知訴訟費用負擔之必要，
    併此指明。
中　　華　　民　　國　110 　　年　　10　　月　　 8　　日
                  內湖簡易庭  法  官  林銘宏
本件為正本係照原本作成。
如不服本判決，應於送達後20日內，向本院提出上訴狀並表明上
訴理由，如於本判決宣示後送達前提起上訴者，應於判決送達後
20日內補提上訴理由書（須附繕本）。
中　　華　　民　　國　　110 　年　　10　　月　　8 　　日
                              書記官  王盈淳